【裁判字號】    92,簡上,21
【裁判日期】    920410
【裁判案由】    傷害等
【裁判全文】
臺灣臺北地方法院刑事判決                          九十二年度簡上字第二一號
    上  訴  人  乙○○
    即  被  告
右列上訴人即被告因傷害等案件，不服本院刑事庭九十一年度簡字第三四五三號中華
民國九十一年十二月十日第一審簡易判決（聲請簡易判決處刑案號九十一年度偵字第
八七八０號），提起上訴，本院管轄之第二審合議庭判決如左：
    主  文
上訴駁回。
    事  實
一、乙○○原係甲○○之姊夫，於民國九十一年三月六日十七時許，在臺北縣新店市
    ○○街一一七號一樓甲○○所開設之蔬果店內，要求甲○○讓其與甲○○之姊安
    淑萍見面，竟以將來加害生命之事，對甲○○恐嚇稱：「交出安淑萍，要跟她同
    歸於盡，否則讓妳及妳們全家死的很難看」等語，使甲○○聽聞後心生畏懼，致
    生危害於安全。甲○○見狀打電話報警，乙○○則另起普通傷害之犯意，徒手毆
    打甲○○並欲駕車離開現場，甲○○不讓乙○○離開，欲上前取下車上鑰匙，乙
    ○○則承續前揭傷害犯意，繼續徒手毆打甲○○數拳，造成甲○○頭部外傷併腦
    挫傷、左側前臂及背部挫傷之普通傷害。
二、案經告訴人甲○○訴由臺北縣政府警察局新店分局報請台灣台北地方法院檢察署
    檢察官聲請以簡易判決處刑。
    理  由
一、訊據上訴人即被告乙○○固不否認在右揭時、地，與告訴人甲○○發生爭執，惟
    矢口否認有何恐嚇及毆打告訴人之情，辯稱：伊並無毆打甲○○，伊是被甲○○
    及劉兆寬二人毆打云云。然查：
 （一）右揭事實，業據告訴人迭於偵查、原審及本院調查時指訴綦詳，告訴人於偵
       查中指稱：「‧‧‧要我交出我姊姊要不然要我死得很難看‧‧‧他就動手
       打我，他就動手打我、踹我‧‧‧他爬起來又打我」等語（見偵查卷第二頁
       至第三頁）；於原審調查時指陳：「‧‧‧九十一年三月六日被告開一部報
       廢的車，衝進我的店門口，然後還摔酒瓶，叫我把我姊姊交出來，要跟他同
       歸於盡，要讓我死得很難看‧‧‧要讓我們全家死得很難看‧‧‧被告就一
       拳揮過來打我，我就覺得頭昏‧‧‧被告就繼續打我，打我約七、八拳，打
       到我到地下不讓我爬起來」等語（見原審卷第三十頁至第三一頁）；於本院
       調查時指陳：「‧‧‧被告就說把妳姐交出來不然你會死得很難看‧‧‧他
       就一拳打到我的臉部，我就覺得暈眩，‧‧‧被告就一直打我，我搶他鑰匙
       ，被告就下來，我被打得躺在地上，被告一直打我左側頭部」等語（見本院
       九十二年三月十二日訊問筆錄）。由上足徵，告訴人就被告為右開犯行之緣
       由、時間、地點及手段等情節，先後所陳一致且參以卷附天主教耕莘醫院九
       十一年三月七日診斷書書所載告訴人傷勢為有頭部外傷併腦挫傷、左側前臂
       及背部挫傷等傷害，核與告訴人所指被告用手毆打其頭部之傷勢大致相符，
       足見告訴人此部分指訴之情節符合實情。
（二）次查證人劉兆寬於偵查及本院調查時均證稱：「被告當時在打甲○○時我的手
      有被被告用碎掉的瓶子割到，當時我有看到被告開著一部賣麵線的車子，突然
      逆向，停到店門口把酒瓶摔掉，後來他就在那邊一直罵，後來他就一直打甲○
      ○，‧‧‧然後我就上前去拉開被告，可是被告就拿碎掉酒瓶刺向我」、「‧
      ‧‧說安家怎麼樣，我讓你們死得很難看，我聽的不以為意，後來看到被告把
      告訴人壓在地上打，當時告訴人毫無招架之力」、「我記憶上被告有說要讓安
      家死得很難看，有說到要告訴人交出安淑萍，其他我沒有注意聽到」等語（分
      別見偵查卷第三一頁、本院九十二年三月十二日訊問筆錄），而證人吳秀英於
      偵查及本院調查時亦均證稱：「我是他的鄰居，在隔壁賣檳榔」、「我有聽到
      摔酒瓶的聲音，有聽到說把你姐姐交出來，甲○○就過去把被告趕走，我就看
      到被告把老闆娘打在地上，我害怕我就走遠遠的」、「因為我很害怕我只看到
      被告把甲○○打到地上，我就走遠遠的」等語（分別見偵查卷第四四頁反面、
      本院九十二年三月十二日訊問筆錄），參諸證人所證核與告訴人指訴之情節相
      符，益徵告訴人指訴之情節屬實。
（三）再被告辯稱伊當是被甲○○及劉兆寬二人毆打云云，並提出診斷書及報案紀錄
      為證，然查被告所舉之證人雷桃湘、雷萍萍於本院調查時均證稱：渠等當時並
      不在現場，並未見被告被人家打，是被告事後講說被人家打等語（見本院九十
      二年三月十二日訊問筆錄），且告訴人於偵查及本院調查時均指稱：被告打伊
      時，伊用手阻擋，但是因為被告之前打碎之酒瓶在地下，被告自己就跌倒受傷
      ，而且伊有看到流血等語（見偵查卷第二頁反面、本院九十一年三月十二日訊
      問筆錄），顯見被告之傷勢應是自己跌到所受傷，並非係告訴人所為，而證人
      顏明秋即當日到場之警員於偵查中僅證稱：伊是當天事發後才到現場，並沒有
      看到被告或告訴人，只見到現場非常凌亂等語（見偵查卷第三三頁反面）是被
      告辯稱其未傷害告訴人云云，並不足採信。
（四）綜右各情，被告所辯上開情詞，不足採信，被告之犯行事證明確，被告此部份
      犯行堪以認定，應依法論科。
二、核被告所為，係犯刑法第二百七十七條第一項之傷害罪及同法第三百零五條之恐
    嚇危害安全罪。又被告所犯之傷害罪及恐嚇危害安全罪間犯意個別，行為互異，
    應分論併罰。原審認被告罪證明確，適用刑法第二百七十七條第一項、第三百零
    五條、刑法第四十一條第一項前段，罰金罰鍰提高標準條例第一條前段、第二條
    之規定，並審酌被告犯罪手段、所生損害、犯罪後未承認所犯等一切情狀，就所
    犯恐嚇危害安全、傷害，分別處拘役五十日、有期徒刑三月，並均諭知易科罰金
    之折算標準。經核認事用法均無不合，量刑亦屬妥適，被告上訴意旨仍執前詞，
    指摘原判決不當，為無理由，應予駁回。
據上論斷，應依刑事訴訟法第四百五十五條之一第一項、第三項、第三百六十八條，
判決如主文。
本案經檢察官黃東焄到庭執行職務
中     華      民      國      九十二     年      四      月     十    日
                                   臺灣臺北地方法院刑事第三庭
                                          審判長  法  官  李 英勇
                                                  法  官  葉 建 廷
                                                  法  官  陳 德 民
右正本證明與原本無異
本件不得上訴
                                                  書記官  葉志昭
中     華      民      國      九十二     年      四      月     十    日
刑法第二百七十七條
一傷害人之身體或健康者，處三年以下有期徒刑、拘役或一千元以下罰金。
二犯前項之罪、因而致人於死者，處無期徒刑或七年以上有期徒刑，致重傷者，處三
  年以上十年以下有期徒刑。
刑法第三百零五條
以加害生命、身體、自由、名譽、財產之事，恐嚇他人致生危害於安全者，處二年以
下有期徒刑、拘役或三百元以下罰金。


司法院資訊處製作；財團法人民間司法改革基金會備份。
